最高法院民事裁定　　　　　　　　　 110年度台抗字第1298號
再 抗告 人　温陸婉茵

訴訟代理人　李岳洋律師
上列再抗告人因與温令行間聲請假扣押事件，對於中華民國 110
年8月31日臺灣高等法院裁定（110年度家聲抗字第30號），提起
再抗告，本院裁定如下：
    主  文
再抗告駁回。
再抗告訴訟費用由再抗告人負擔。
    理  由
本件相對人温令行為保全其對再抗告人之夫妻分配剩餘財產差額
請求，聲請對再抗告人之財產為假扣押，經臺灣臺北地方法院（
下稱臺北地院）司法事務官以110年度司家全字第5號裁定准以新
臺幣（下同）30萬元供擔保後，對再抗告人之財產於300 萬元範
圍內得假扣押。再抗告人不服，提出異議，臺北地院以110 年度
家事聲字第12號裁定駁回其異議，再抗告人不服，提起抗告，原
法院以：兩造係夫妻，相對人以兩造婚姻關係有重大破綻，難以
繼續維持，將訴請離婚，暨向再抗告人訴請分配夫妻剩餘財產差
額及返還代墊款43萬6500元，提出家事通常保護令聲請狀、調查
筆錄、臺北地院110年度家護字第222號裁定、照片等為證，堪認
已就假扣押之請求為釋明。又相對人主張再抗告人於民國110年4
月間委託房屋仲介業者出售坐落臺北市○○街、○○○路之不動
產，有處分財產致日後不能強制執行或甚難執行之虞，並提出上
開不動產之登記謄本、社群軟體對話紀錄、永慶房屋銷售資料、
實價登錄資料等件，考諸再抗告人若將上開不動產變價為現金，
將不易追索，恐將致相對人日後有不能強制執行或甚難執行之虞
，應認相對人已就假扣押之原因予以釋明。相對人復陳明願供擔
保以補釋明不足，其聲請假扣押，核無不合。又相對人主張之夫
妻剩餘財產差額分配請求權是否成立，尚待本案訴訟予以認定，
非假扣押程序所得審認，再抗告人抗辯相對人之現存婚後財產多
於伊，應無得主張夫妻剩餘財產差額分配云云，自無可採。因而
維持臺北地院駁回再抗告人異議之裁定，以裁定駁回其抗告。經
核於法並無違誤。再抗告論旨，指摘原裁定違背法令，聲明廢棄
，非有理由。末查，再抗告人於再抗告程序主張伊有換屋需求始
委請房仲出售上開不動產，且於110年4月11日與房仲協議任一不
動產出售者即停止出售他筆不動產云云，並提出協議書，乃屬新
防禦方法及證據，非再抗告程序所得審究，附此敘明。
據上論結，本件再抗告為無理由。依家事事件法第51條，民事訴
訟法第495條之1第2項、第481條、第449條第1項、第95條、第78
條，裁定如主文。
中    華    民    國   110    年    11    月    11    日
                      最高法院民事第五庭
                          審判長法官  袁  靜  文  
                                法官  林  金  吾  
                                法官  陳  靜  芬  
                                法官  許  秀  芬  
                                法官  石  有  為  
本件正本證明與原本無異
                                      書  記  官
中    華    民    國   110    年    11    月    25    日